臺灣彰化地方法院刑事判決　　　　　　　　　　　　九十三年度訴字第一六九二號
　　公　訴　人　臺灣彰化地方法院檢察署檢察官
　　被　　　告　甲○○
右列被告因違反毒品危害防制條例案件，經檢察官提起公訴（九十三年度毒偵字第三
八一五號），被告於本院準備程序中就被訴事實為有罪之陳述，經本院合議庭裁定改
依簡式審判程序審理，並判決如左：
    主  文
甲○○連續施用第一級毒品，累犯，處有期徒刑拾月，扣案之第一級毒品海洛因壹包
（淨重零點零壹公克）沒收銷燬之，注射針筒貳支沒收。
    事  實
一、甲○○前因施用毒品案件，經臺灣南投地方法院以八十七年度毒聲字第七五○號
    裁定送觀察、勒戒後，認有繼續施用毒品之傾向，再經同法院以八十八年度毒聲
    字第一三號裁定令入戒治處所施以強制戒治，於民國八十九年一月五日執行完畢
    ，由臺灣南投地方法院檢察署檢察官以八十九年度戒毒偵字第一二號為不起訴處
    分確定；又因施用及持有毒品案件，由臺灣彰化地方法院檢察署檢察官聲請強制
    戒治，並以八十九年度毒偵字第六一六四號聲請簡易判決處刑，經本院以九十年
    度易字第七五一號分別判處有期徒刑四月、三月，應執行有期徒刑六月確定，並
    於九十一年九月三日執行完畢，另強制戒治部分，則經本院以八十九年度毒聲字
    第五五三二號裁定令入戒治處所施以強制戒治，於九十年九月七日停止戒治出所
    並付保護管束，已於九十年十一月二十八日保護管束期滿未經撤銷保護管束，視
    為強制戒治執行完畢釋放；復因施用第一、二級毒品案件，經本院以九十二年度
    訴字第一四六九號分別判處有期徒刑八月、七月，應執行有期徒刑一年一月，上
    訴後，經臺灣高等法院臺中分院於九十三年七月三十日，以九十三年度上訴字第
    一一四一號判決駁回上訴，並於同年八月三十一日確定，仍在執行中。猶不思悔
    改，於前揭強制戒治執行完畢釋放後五年內，復基於施用第一級毒品海洛因之概
    括犯意，自九十三年十月初某日起，至同年月八日下午九時許止，在彰化縣員林
    鎮友人住處及員林火車站公共廁所等處，以將海洛因混合礦泉水後用針筒注射體
    內之方式，及每一、二天施用一次之頻率，連續施用第一級毒品海洛因多次。嗣
    於九十三年十月十日下午二時四十分許，在彰化縣大村鄉○○路與中正路口，為
    警查獲，並扣得其所有之海洛因一包（淨重○‧○一公克）及已供其施用第一級
    毒品海洛因犯罪所用之注射針筒二支，及於本院審理中供出上情。
二、案經彰化縣警察局鹿港分局報告臺灣彰化地方法院檢察署檢察官偵查起訴。
    理  由
一、被告甲○○於準備程序中，先就右揭犯罪事實為有罪之陳述，且所犯係死刑、無
    期徒刑、最輕本刑為三年以上有期徒刑以外之罪，經本院合議庭依刑事訴訟法第
    二百七十三條之一第一項之規定，裁定由法官一人獨任進行簡式審判程序，合先
    敘明。
二、右揭犯罪事實，業據被告於本院審理中坦承不諱，且被告於前揭時地獲案後，經
    警採其尿液送驗之結果，呈嗎啡陽性反應（按一般施用海洛因者會在其體內代謝
    為嗎啡成分殘留，並經由尿液排出），有彰化縣警察局鹿港分局委託檢驗尿液代
    號與真實姓名對照認證單、彰化縣衛生局九十三年十月十八日煙檢字第九三三四
    八七號煙毒尿液檢驗成績書各一紙附卷可稽，並有注射針筒二支扣案可佐，另扣
    案白色粉末一包，經送法務部調查局鑑驗，確為第一級毒品海洛因（淨重○．○
    一公克）無訛，此有法務部調查局九十三年十一月十日調科壹字第一四○○一○
    七九六號鑑定通知書一份可憑；再參以施用第一級毒品海洛因具成癮性，上癮者
    ，不論在生理上或心理上都會對海洛因產生強烈的需求與依賴，一旦停用，十二
    小時內會有發汗、流淚、緊張、無法入睡，第二天起即會出現劇烈嘔吐、發冷、
    血壓升高等禁斷症狀，及被告於九十三年十月十日獲案時所採尿液之檢驗結果，
    呈嗎啡陽性反應，且隨身攜帶海洛因、注射針筒等物，被告施用第一級毒品海洛
    因顯已上癮等情，足徵被告自白與事實相符，堪予採信。而被告前因施用毒品案
    件，經本院以八十九年度毒聲字第五五三二號裁定令入戒治處所施以強制戒治，
    於九十年九月七日停止戒治出所並付保護管束，已於九十年十一月二十八日保護
    管束期滿未經撤銷保護管束，視為強制戒治執行完畢釋放，有臺灣高等法院被告
    全國前案紀錄表一份在卷可按，被告於前揭強制戒治執行完畢釋放後五年內，再
    犯施用毒品犯行，亦堪認定。本案事證已臻明確，被告施用第一級毒品海洛因犯
    行堪予認定，應依法論科。
三、核被告所為，係犯毒品危害防制條例第十條第一項之施用第一級毒品罪。其為供
    己施用而於施用前後持有海洛因之低度行為，為其施用之高度行為所吸收，不另
    論罪。又被告先後多次施用第一級毒品犯行，時間緊接，所犯為構成要件相同之
    罪名，顯係基於概括犯意反覆為之，應依連續犯之規定，論以一罪，並依法加重
    其刑。被告前開犯罪事實中，除九十三年十月八日下午九時許施用海洛因之犯行
    ，經公訴人提起公訴外，其餘部分之犯行雖未據公訴人提起公訴，惟該部分犯行
    與起訴部分有連續犯裁判上一罪之關係，自為起訴效力所及，應由本院併予審理
    ，附此敘明。又查被告曾因施用毒品案件，經本院以九十年度易字第七五一號分
    別判處有期徒刑四月、三月，應執行有期徒刑六月確定，並於九十一年九月三日
    執行完畢，有臺灣高等法院被告全國前案紀錄表乙紙附卷可憑，其受此有期徒刑
    執行完畢後，五年以內再犯有期徒刑以上之罪，為累犯，應依法遞予加重其刑。
    爰審酌被告前因施用毒品案件經二次強制戒治及二次判決確定，竟在前次施用毒
    品案件判決確定後一個月餘，即復行施用毒品，足見被告自制能力尚有未足，有
    接受相當期間監禁教化之必要，以促其及早矯正吸毒惡習；惟念及被告犯罪之動
    機、目的係因施用毒品之習性難以戒除，其犯罪手段僅係戕害自己之身心、施用
    毒品次數、時間及犯罪後坦承犯行之態度良好等一切情狀，量處如主文所示之刑
    ，以資懲儆。扣案之海洛因一包（淨重○‧○一公克），核屬毒品危害防制條例
    第二條第二項第一款之第一級毒品，應依同條例第十八條第一項前段之規定，沒
    收銷燬之；另扣案之注射針筒二支，為被告所有，且係供其施用第一級毒品犯罪
    所用之物，業據被告於本院審理時供明在卷，爰依刑法第三十八條第一項第二款
    之規定宣告沒收之。
據上論斷，應依刑事訴訟法第二百七十三條之一第一項、第二百九十九條第一項前段
，毒品危害防制條例第十條第一項、第十八條第一項前段，刑法第十一條前段、第五
十六條、第四十七條、第三十八條第一項第二款，判決如主文。
本案經檢察官乙○○到庭執行職務。
中      華      民      國    九十四    年      三      月      七      日
                                臺灣彰化地方法院刑事第一庭
                                    法      官  吳  永  梁
右正本證明與原本無異。
如不服本判決，應於判決送達後十日內，向本院提出上訴狀( 須附繕本 )。
                                    法院書記官  陳  美  敏
中      華      民      國    九十四    年      三      月      八      日
附錄論罪科刑法條全文：
毒品危害防制條例第十條
施用第一級毒品者，處六月以上五年以下有期徒刑。
施用第二級毒品者，處三年以下有期徒刑。
